# 对股权投资合伙企业投资的核算 2

提问人：wtbcpa1 时间：2021-04-12 08:05:03
请教陈版：
本公司执行新金融工具准则。对A股权投资合伙企业的投资，持股比例40%，该企业采用5+2模式。项目投资收回的本金和利润在返还全部合伙人实缴出资总额后，将利润的80%按实缴比例分配给全体合伙人。该有限合伙企业将募集的所有资金投资于C公司（C公司目前处于B轮融资阶段，该合伙企业持股比例为15%）。
个人理解：《企业会计准则第 2 号——长期股权投资（ 2014 年修订）》应用指南规定“投资方直接或通过子公司间接持有被投资方20%以上但低于50%的表决权时，一般认为对被投资单位具有重大影响，除非有明确的证据表明该种情况下不能参与被投资单位的生产经营决策，不形成重大影响。”审计获取了企业对该投资持有意图的声明，公司声明其投资为纯财务性投资（其目的仅限于获取股利收益和资本增值收益），并未实际参与被投资单位经营决策，即确实没有影响被投资公司的重大生产经营决策，未来也不准备施加重大影响，审计是否可以据此将该投资确认为一项以公允价值计量且其变动计入损益的金融资产，列报为其他非流动金融资产？
（ 1 ）若可以确认为一项以公允价值计量且其变动计入损益的金融资产，那么进一步考虑其期末公允价值计量的问题。A公司账面只有一项对C公司的投资，持股比例15%，并无其他业务。A公司将其作为一项以公允价值计量且其变动计入损益的金融资产，但是A公司期末的报表并没有对该项投资按公允价值计量，而是按账面成本计量，A公司表示其无法取得对C公司15%股权的公允价值数据，只会在退出投资时按实际取得的收益确认投资收益。C公司目前处于B轮融资阶段，其子公司也有 20 家左右。C公司可以提供其合并报表，但是C公司合并报表中的净资产应该不能代表其股权的公允价值吧？C公司股权价值的评估报告是无法取得的。这种情况下，本公司应该如何确定对A公司40%股权的公允价值？
（ 2 ）若不能依据公司持有意图的声明就认为其不具有重大影响，那么就将该投资作为长期股权投资-权益法核算。此时，由于A公司表示其无法取得对C公司15%股权的公允价值数据，账面只按成本计量，A公司账面本年度净利润为 0 ，那么本公司对A公司股权投资按权益法核算该如何确认投资收益呢？

回答人：chenyiwei
由于该有限合伙企业将募集的所有资金投资于C公司，占C公司15%股权，因此需要关注此前与C公司及其大股东谈判入股条件时，A公司的参与程度；以及日后投资退出时将如何履行决策程序，在此过程中A企业将如何参与等因素，谨慎判断A对该合伙企业有无重大影响。底层资产属于财务性投资的事实与“A对合伙企业有无重大影响”的问题没有直接联系。
A在合伙企业中权益的公允价值首先取决于底层资产的估值。建议采用市场法、收益法等常用估值方法确定其公允价值。不论A对合伙企业有无重大影响，最终该项金融资产或投资的计量与底层资产的公允价值估值都有很大关系。